【裁判字號】    90,易,2215
【裁判日期】    900912
【裁判案由】    竊盜
【裁判全文】
臺灣台中地方法院刑事判決                          九十年度易字第二二一五號
    公  訴  人  臺灣台中地方法院檢察署檢察官
    被      告  乙○○
                甲○○
右列被告等因竊盜案件，經檢察官提起公訴（九十年度偵字第八七ＯＯ號），本院判
決如左：
    主      文
乙○○共同踰越安全設備竊盜未遂，處有期徒刑伍月，如易科罰金以佰元折算壹日
。
甲○○共同踰越安全設備竊盜未遂，處有期徒刑肆月，如易科罰金以佰元折算壹日
。
    事      實
一、乙○○與甲○○共同意圖為自己不法之所有，於民國九十年五月七日凌晨一時許
    ，由甲○○騎乘機車搭載乙○○，至台中縣霧峰鄉○○路五七五號無人居住之大
    億鐵工廠前，由甲○○在工廠外之機車上把風，乙○○則踰越窗戶之安全設備進
    入工廠內，著手竊取工廠內之啟動馬達一具，嗣乙○○將該啟動馬達由工廠深處
    搬至窗戶邊，正準備搬出工廠時，為被害人丙○○發現後高喊「捉賊」，乙○○
    、甲○○隨之逃逸，適巡邏之警車經過而為警當場查獲，而未得逞。
二、案經台中縣警察局霧峰分局報請臺灣台中地方法院檢察署檢察官偵查起訴。
    理      由
一、訊據被告乙○○、甲○○均矢口否認右揭犯行，被告乙○○辯稱：九十年五月六
    日晚上十一時許，其與綽號「小明」之朋友吵架，其走路到甲○○家，請甲○○
    乘機車載其回到鐵工場，其再爬窗進入工廠內撿其手機，並不是要竊盜云云；被
    告甲○○則辯稱：是乙○○叫其載他去撿手機，其完全不知情云云。然查：
(一)、右揭事實業據被害人丙○○於警訊時指訴綦詳，並有贓物認領收據一份、現場圖
    一份、現場照片十二張附於偵查卷可稽。被告乙○○係將被害人之啟動馬達由工
    廠後方搬至窗戶旁邊，移動約有十五公尺之遠，此有前開現場照片可按，復經證
    人即查獲之警員李昔恩於偵查中證述屬實，衡諸情理，倘若被告乙○○係進入工
    廠內找尋手機，縱使手機之位置係在該啟動馬達下方，亦僅須加以移動即可，何
    須移動達十五公尺之遠；且被告二人係於深夜凌晨時分到達現場，被告乙○○並
    踰越窗戶進入工廠內，竟稱係為撿拾手機云云，顯屬有違常理，是其等前開辯詞
    顯不足採。
(二)、被告乙○○於本院審理時供稱其積欠綽號「小明」之朋友僅新台幣（下同）三千
    元，而其手機價值五千元，則何以綽號「小明」者不逕自要其拿手機抵償，卻將
    手機丟入工廠內？又被告乙○○於本院審理時又供稱：「（他何時把你手機丟進
    去？）晚上十一點多的時候」、「（手機丟進去時，為何沒有馬上進去撿？）我
    怕工廠的人誤會」等語，卻更於深夜凌晨時分進入工廠內，而不畏懼他人誤會？
    另被告乙○○於本院審理時又供稱：「（到何處去找甲○○？）去他家中」、「
    （如何去他家中？）我用走的」等語，且依被告甲○○於本院審理時供稱：「（
    從你家中到大億鐵工廠多遠？）約三公里」等語，被告乙○○竟於深夜時分徒步
    三公里之遙至被告甲○○之住處，嗣又返回大億鐵工廠找尋手機，則其何不於手
    機被丟入工廠後即進入工廠內找尋手機？凡此亦屬有違常情。而被告甲○○係將
    機車停放在工廠旁等候被告乙○○，業據被害人指訴明確，則其對於被告乙○○
    踰越窗戶進入工廠之情應甚為清楚，卻又於本院審理時供稱：「我在外面，沒有
    看到，當時我離鐵工廠應該有一百公尺遠」等語，顯係卸責之詞，益徵其係與被
    告乙○○共同決意竊盜而在場把風，允無疑義。
(三)、按以自己共同犯罪之意思，參與實施犯罪構成要件以外之行為，亦為共同正犯（
    大法官會議釋字第一Ｏ九號解釋參照），被告甲○○雖僅參與實施竊盜罪犯罪構
    成要件以外之把風行為，惟既有以自己共同犯罪之意思，仍屬共同正犯。查被告
    二人共同竊取被害人之啟動馬達，其等有為自己不法所有之意圖。被告二人之所
    辯均係事後卸責之詞，不足採信，事證明確，其等之犯行洵堪認定。
二、核被告二人所為，均係犯刑法第三百二十一條第二項、第一項第二款之踰越安全
    設備竊盜未遂罪。被告二人間有犯意聯絡及行為分擔，均為共同正犯。被告二人
    已著手於竊盜罪行之實施而不遂，為未遂犯，均應依刑法第二十六條前段之規定
    減輕其刑。爰審酌被告二人犯罪之動機、目的、手段、其等品性及智識程度、被
    告乙○○於犯行中所居之地位係屬主要，被告甲○○則屬次要、著手竊取之啟動
    馬達價值約一萬五千元，此據被害人於警訊時供述明確，所造成之損害尚非重大
    、及其等犯後未具認錯之勇氣，並無悔意等一切情狀，各量處如主文所示之刑，
    並均諭知易科罰金之折算標準。
據上論斷，應依刑事訴訟法第二百九十九條第一項前段、刑法第二十八條、第三百二
十一條第二項、第一項第二款、第二十六條前段、第四十一條第一項前段、罰金罰鍰
提高標準條例第二條，判決如主文。
中      華      民      國      九十      年      九    月      十二    日
                                    臺灣台中地方法院刑事第七庭
                                        法  官  簡源希
右正本證明與原本無異。
如不服本判決，應於判決送達後十日內向本院提出上訴狀，上訴於臺灣高等法院臺中
分院( 須附繕本 )。
                                        書記官
中     華     民     國      九十      年       九      月     十三    日
附錄論罪科刑法條：
中華民國刑法第三百二十一條第一項：犯竊盜罪而有左列情形之一者，處六月以上五
                                  年以下有期徒刑：
                                二、毀越門扇、牆垣或其他安全設備而犯之者。
                          第二項：前項之未遂犯罰之。


司法院資訊處製作；財團法人民間司法改革基金會備份。
